Inventaris van het archief van de Nederlandse Algemene Keuringsdienst (NAK) voor Zaaizaad en Pootgoed van Landbouwgewassen, 1924-1997
Nationaal Archief, Den Haag
- Stukken niet naar inhoud beschreven, A
  - Notulen en vergaderstukken, A.1
    - Vergaderstukken van de vergaderingen van het bestuur van de NAK, 1956-1993; div.nrs.; 35 omslagen
      - 1988-07-06, 877
      - 1988-12-14, 878
      - 1989-03-30, 879
      - 1989-06-22- 1989-09-01, 403
      - 1989-12-13- 1990-03-28, 404
      - 1990-06-22- 1990-12-04, 859
      - 1991-06-19- 1991-12-18, 178
      - 1992-03-25- 1992-04-10, 179
      - 1992-05-18, 342
      - 1992-06-16- 1992-10-13, 1220
      - 1992-12-16, 167
      - 1993-01-21- 1993-03-30, 168
      - 1993-04-23, 1221
    - Notulen van de interne vergaderingen van het dagelijks bestuur van de NAK, 1957-1991; 103-109; 7 omslagen
      - 1957 mei- 1962 apr., 103
      - 1962 mei- 1967 apr., 104
      - 1967 mei- 1972 apr., 105
      - 1972 mei- 1977 apr., 106
      - 1977 mei- 1982 apr., 107
      - 1982 mei- 1987 apr., 108
      - 1987 mei- 1991 apr., 109
    - Vergaderstukken van de vergaderingen van het dagelijks bestuur van de NAK, 1969, 1987-1993; div.nrs.; 15 omslagen
      - 1969-04-22- 1969-12-16, 135
      - 1987-05-13- 1987-10-21, 803
      - 1987-11-19- 1988-02-25, 804
      - 1988-03-24- 1988-05-27, 805
      - 1988-09-01- 1988-12-14, 806
      - 1989-01-25- 1989-05-28, 807
      - 1989-06-22- 1989-12-13, 808
      - 1990-01-18- 1990-12-14, 809
      - 1991-01-29- 1991-04-19, 800
      - 1991-06-07, 172
      - 1991-09-03- 1991-10-30, 173
      - 1991-11-22, 174
      - 1992-01-19- 1992-04-10, 801
      - 1992-05-18- 1992-09-13, 150
      - 1992-11-18- 1993-04-23, 802
    - Bestuursbesluiten van vergaderingen van het bestuur van de NAK bestemd voor de leden van het bestuur en de financiële commissie en de regionale keuringsdiensten, 1979-1980; 418; 1 omslag
      Nota bene: Geen serie.
    - Notulen van vergaderingen van het dagelijks bestuur van de NAK, 1991-06-07-1993-01-26; 812; 1 omslag
  - Jaarverslagen, A.2
    - Jaarverslagen van de Nederlandse Algemene Keuringsdienst voor Zaaizaad en Pootgoed van Landbouwgewassen over de jaren 1932-1933 tot en met 1992-1993, 1933-1993; div.nrs.; 17 omslagen
      Nota bene: Een boekjaar van de NAK loopt vanaf mei tot en met april van het opvolgend jaar.
      - Jaren 1932-1933 tot en met 1936-19371933-1937, 616
      - Jaren 1937-1938 tot en met 1939-19401938-1940, 617
      - Jaren 1940/'41-1944/'451949, 607
        Nota bene: In één band
      - Jaren 1945-1946 tot en met 1948-19491946-1949, 608
      - Jaren 1949-1950 tot en met 1952-19531950-1953, 605
      - Jaren 1953-1954 tot en met 1955-19561954-1956, 606
      - Jaren 1956-1957 tot en met 1958-19591957-1959, 684
      - Jaren 1959-1960 tot en met 1961-19621959-1962, 685
      - Jaren 1962-1963 tot en met 1964-19651963-1965, 686
      - Jaren 1965-1966 tot en met 1967-19681966-1968, 618
      - Jaren 1968-1969 tot en met 1970-19711969-1971, 619
      - Jaren 1971-1974 tot en met 1975-19761975-1977, 318
      - Jaren 1976-1977 tot en met 1979-19801978-1981, 319
      - Jaren 1980-1981, 1981-1982 en 1982-19851982-1986, 320
      - Jaren 1985-1986 en 1986-19871987-1988, 321
      - Jaren 1988/89/901992, 620
        Nota bene: Achteraf gepubliceerd.
      - Jaren 1990-1991 tot en met 1992-19931991-1993, 621
    - Jaaroverzichten van werkzaamheden van de NAK over de jaren 1964-1965 tot en met 1966-1967, 1965-1967; 1341; 1 omslag
      Nota bene: Het 'jaaroverzicht werkzaamheden' is een beschreven samenvatting van onder andere klachtenonderzoek in Nederland en het buitenland, bezoeken aan en contacten met het buitenland en verschilt zodoende van een jaarverslag dat ook ingaat op financiën en samenstellingen van de keuringsdiensten.
  - Correspondentie, A.3
    - Minuten van uitgaande stukken van de NAK, 1932-1991; 926-1203, 1351-1353; 216 omslagen en 65 delen
      Nota bene: Niet nader onder te verdelen. Waar de deelbeschrijvingen delen betreffen wordt het erbij vermeld, de overige deelbeschrijvingen betreffen omslagen.
      - 1932-05-30- 1932-11-09, 926; 1 deel
      - 1932-11-09- 1933-05-12, 927; 1 deel
      - 1933-05-15- 1933-11-16, 928; 1 deel
      - 1933-11-16- 1934-04-28, 929; 1 deel
      - 1934-05-02- 1934-10-03, 930; 1 deel
      - 1934-10-03- 1935-01-25, 931; 1 deel
      - 1935-01-22- 1935-04-30, 932; 1 deel
      - 1935-05-01- 1935-08-31, 933; 1 deel
      - 1935-09-02- 1935-12-31, 934; 1 deel
      - 1936-01-03- 1936-07-01, 935; 1 deel
      - 1936-05-01- 1936-09-02, 936; 1 deel
      - 1936-09-01- 1936-12-31, 937; 1 deel
      - 1937-01-04- 1937-05-27, 938; 1 deel
      - 1937-05-01- 1937-07-30, 939; 1 deel
      - 1937-08-02- 1937-10-29, 940; 1 deel
      - 1937-11-01- 1938-01-31, 941; 1 deel
      - 1938-02-02- 1938-05-16, 942; 1 deel
      - 1938-05-02- 1938-07-29, 943; 1 deel
      - 1938-08-01- 1938-10-31, 944; 1 deel
      - 1938-11-01- 1939-01-31, 945; 1 deel
        Nota bene: Op rug geschreven 'Copieën Landbouw'.
      - 1939-02-01- 1939-05-05, 946; 1 deel
      - 1939-05-01- 1939-07-31, 947; 1 deel
        Nota bene: Deze delen zijn gebonden, maar in slechte staat.
      - 1939-08-01- 1939-10-31, 948; 1 deel
      - 1939-11-01- 1940-02-06, 949; 1 deel
      - 1940-02-07- 1940-06-12, 950; 1 deel
      - 1940-05-07- 1940-08-31, 951; 1 deel
      - 1940-09-02- 1940-12-31, 952; 1 deel
      - 1941-01-03- 1941-05-06, 953; 1 deel
      - 1941-05-01- 1941-09-01, 954; 1 deel
      - 1941-09-01- 1942-01-15, 955; 1 deel
      - 1942-01-15- 1942-05-16, 956; 1 deel
      - 1942-05-01- 1942-08-31, 957; 1 deel
      - 1942-08-31- 1942-12-31, 958; 1 deel
      - 1942-12-31- 1943-05-23, 959; 1 deel
      - 1943-05-23- 1943-07-20, 960; 1 deel
      - 1943-07-21- 1943-09-28, 961; 1 deel
      - 1943-09-28- 1943-11-25, 962; 1 deel
      - 1944-05-01- 1944-09-16, 1351; 1 deel
        Nota bene: Kaft en papier zijn aangetast door vocht.
      - 1943-11-24- 1944-01-07, 963; 1 deel
      - 1944-01-07- 1944-06-23, 964; 1 deel
      - 1945-06-06- 1945-11-05, 965; 1 deel
      - 1945-11-05- 1946-02-08, 966; 1 deel
      - 1946-02-09- 1946-05-20, 967; 1 deel
      - 1946-05-06- 1946-07-18, 1088; 1 deel
      - 1946-07-18- 1946-09-18, 1352; 1 deel
      - 1946-19-18- 1946-11-09, 1353; 1 deel
      - 1946-11-11- 1947-01-07, 1089; 1 deel
      - 1947-01-07- 1947-03-01, 1090; 1 deel
      - 1947-03-04- 1947-06-14, 1091; 1 deel
      - 1947-05-01- 1947-06-11, 1092; 1 deel
      - 1947-08-12- 1947-10-24, 1093; 1 deel
      - 1947-10-24- 1948-01-08, 1094; 1 deel
      - 1948-01-08- 1948-03-03, 1095; 1 deel
      - 1948-03-03- 1948-06-04, 1096; 1 deel
      - 1948-05-01- 1948-08-02, 1097; 1 deel
        Nota bene: Overlap in data in gebonden exemplaren.
      - 1948-08-03- 1948-10-18, 1098; 1 deel
      - 1948-10-18- 1948-12-20, 1099; 1 deel
      - 1948-12-21- 1949-03-03, 1100; 1 deel
      - 1949-03-03- 1949-06-20, 1101; 1 deel
      - 1949-05-01- 1949-08-18, 1102; 1 deel
        Nota bene: Omslag in slechte staat.
      - 1949-08-18- 1949-11-03, 1103; 1 deel
      - 1949-11-03- 1950-01-19, 1104; 1 deel
      - 1950-01-20- 1950-03-28, 1105; 1 deel
      - 1950-03-28- 1950-06-07, 1106; 1 deel
      - 1950-05-02- 1950-07-27, 1107; 1 deel
      - 1950-97-27- 1950-10-07, 1108
      - 1950-10-07- 1950-12-15, 1109
      - 1950-12-15- 1951-02-28, 1110
      - 1951-02-28- 1951-05-25, 1111
      - 1951-05-01- 1951-07-30, 1112
        Nota bene: Overlap met voorgaande inventarisnummer.
      - 1951-07-30- 1951-10-15, 1113
      - 1951-10-15- 1952-01-01, 1114
      - 1952-01-02- 1952-03-03, 1115
      - 1952-03-03- 1952-05-01, 1116
      - 1952-05-02- 1952-07-24, 1117
      - 1952-07-24- 1952-10-09, 1118
      - 1952-10-09- 1952-12-22, 1119
      - 1952-12-22- 1953-02-21, 1120
      - 1953-02-21- 1953-05-15, 1121
      - 1953-05-04- 1953-06-30, 1122
      - 1953-06-30- 1953-09-08, 1123
      - 1953-09-08- 1953-11-11, 1124
      - 1953-11-11- 1954-01-20, 1125
      - 1954-01-20- 1954-03-11, 1126
      - 1954-03-13- 1954-05-13, 1127
      - 1954-05-04 -1954-07-21, 968
      - 1954-07-21- 1955-09-29, 969
      - 1954-09-29- 1954-11-30, 970
      - 1954-11-30- 1955-01-28, 971
      - 1955-01-28- 1955-03-17, 972
      - 1955-03-18- 1955-06-07, 1128
      - 1955-05-04- 1955-07-13, 1129
        Nota bene: Er is een overlap in datering met het voorgaande inventarisnummer, maar de inhoud is verschillend.
      - 1955-07-15- 1955-09-20, 973
      - 1955-09-20 -1955-12-05, 974
      - 1955-12-05- 1956-02-11, 1130
      - 1956-02-11- 1956-05-17, 1131
      - 1956-05-01- 1956-07-06, 1132
      - 1956-07-06- 1956-09-26, 1133
      - 1956-09-26- 1956-12-10, 1134
      - 1956-12-10- 1957-02-22, 975
      - 1957-02-22- 1957-05-01, 1136
      - 1957-05-02- 1957-06-24, 976
      - 1957-06-24- 1957-08-29, 977
      - 1957-08-29- 1957-11-13, 1135
      - 1957-11-13- 1958-02-01, 1138
      - 1958-02-01- 1958-04-29, 1137
      - 1958-05-01- 1958-07-10, 1139
      - 1958-07-10- 1958-09-15, 1140
      - 1958-09-15- 1958-12-20, 978
      - 1958-12-20- 1959-02-04, 979
      - 1959-02-04- 1959-04-29, 980
      - 1959-05-01- 1959-07-06, 981
      - 1959-07-07- 1959-09-26, 982
      - 1959-10-30- 1959-12-11, 983
      - 1959-12-11- 1960-02-10, 984
      - 1960-02-11- 1960-04-29, 985
      - 1960-05-02- 1960-08-18, 986
      - 1960-08-18- 1960-11-04, 987
      - 1960-11-04- 1961-02-04, 988
      - 1961-02-06- 1961-04-29, 989
      - 1961-07-26- 1961-05-02, 990
      - 1961-11-16- 1961-07-26, 991
      - 1962-02-27- 1961-11-16, 992
      - 1962-04-27- 1962-02-28, 997
      - 1962-05-01- 1962-07-19, 993
      - 1962-07-20- 1962-11-08, 994
      - 1962-11-09- 1963-02-08, 995
      - 1963-02-11- 1963-04-29, 996
      - 1963-05-01- 1963-07-23, 998
      - 1963-07-25- 1963-10-25, 999
      - 1963-10-28- 1964-01-31, 1000
      - 1964-01-31- 1964-05-01, 1001
      - 1964-05-04- 1964-08-03, 1002
      - 1964-08-04- 1964-11-09, 1003
      - 1964-11-10- 1965-02-05, 1004
      - 1965-02-05- 1965-04-28, 1005
      - 1965-05-01- 1965-07-30, 1141
      - 1965-07-30- 1965-11-22, 1142
      - 1965-11-20- 1966-02-09, 1143
      - 1966-02-10- 1966-04-22, 1144
      - 1966-05-02- 1966-07-15, 1145
      - 1966-07-15- 1966-11-04, 1146
      - 1966-11-06- 1967-02-02, 1147
      - 1967-02-02- 1967-05-02, 1148
      - 1967-05-02- 1967-07-07, 1149
      - 1967-07-07- 1967-10-19, 1150
      - 1967-10-20- 1968-01-26, 1151
      - 1968-01-26- 1968-08-01, 1152
        Nota bene: Maanden mei-juli zitten in het volgende inventarisnummer.
      - 1968-05-01- 1968-07-17, 1153
      - 1968-07-16- 1968-11-01, 1154
      - 1968-11-04- 1969-02-07, 1155
      - 1969-02-05- 1969-04-29, 1156
      - 1969-05-01- 1969-07-22, 1157
      - 1969-02-22- 1969-10-23, 1158
      - 1969-10-27- 1970-02-05, 1159
      - 1970-02-06- 1970-04-29, 1160
      - 1971-01-09- 1971-04-28, 1161
      - 1971-05-01- 1970-07-14, 1162
      - 1970-07-15- 1970-10-15, 1163
      - 1970-10-15- 1971-02-05, 1164
      - 1971-05-04- 1971-07-15, 1165
      - 1971-07-20- 1971-11-11, 1166
      - 1971-11-12- 1972-02-14, 1167
      - 1972-02-14- 1972-04-28, 1006
      - 1972-05-02- 1972-07-20, 1007
      - 1972-07-20- 1973-10-24, 1008
      - 1972-10-26- 1973-02-12, 1009
      - 1973-02-13- 1973-04-27, 1010
      - 1973-05-01- 1973-07-19, 1011
      - 1973-07-20- 1973-10-31, 1012
      - 1973-11-05- 1974-02-08, 1013
      - 1974-02-11- 1974-07-12, 1014
      - 1974-05-01- 1974-07-12, 1015
      - 1974-07-12- 1974-10-11, 1016
      - 1974-10-11- 1975-01-24, 1017
      - 1975-01-24- 1975-04-29, 1018
      - 1975-05-01- 1975-07-30, 1019
      - 1975-07-30- 1975-10-27, 1020
      - 1975-10-27- 1976-02-12, 1021
      - 1976-02-12- 1976-04-29, 1168
      - 1976-05-03- 1976-08-16, 1022
      - 1976-08-16- 1976-11-24, 1023
      - 1976-11-25- 1977-02-24, 1024
      - 1977-02-25- 1977-04-29, 1025
      - 1977-05-02- 1977-08-05, 1026
      - 1977-08-05- 1977-11-04, 1027
      - 1977-11-04- 1978-01-26, 1028
      - 1978-01-26- 1978-04-28, 1029
      - 1978-05-02- 1978-07-12, 1030
      - 1978-07-13- 1979-09-29, 1031
      - 1978-10-02- 1978-12-06, 1032
      - 1978-12-07- 1979-03-02, 1033
      - 1979-03-05- 1979-04-27, 1034
      - 1979-05-01- 1979-07-06, 1035
      - 1979-07-06- 1979-10-03, 1036
      - 1979-10-04- 1979-12-11, 1037
      - 1979-12-11- 1980-02-29, 1038
      - 1980-03-03- 1980-04-28, 1039
      - 1980-05-01- 1980-07-14, 1040
      - 1980-07-15- 1980-10-16, 1041
      - 1980-10-16- 1981-01-06, 1042
      - 1981-01-06- 1981-02-27, 1043
      - 1981-02-27- 1981-04-29, 1044
      - 1981-05-01- 1981-06-29, 1045
      - 1981-06-19- 1981-09-10, 1046
      - 1981-09-10- 1981-12-08, 1047
      - 1981-12-09- 1982-02-05, 1048
      - 1982-02-08- 1982-04-29, 1049
      - 1982-05-03- 1982-07-30, 1050
      - 1982-08-02- 1982-11-03, 1051
      - 1982-11-03- 1983-01-20, 1052
      - 1983-01-20- 1983-03-15, 1053
      - 1983-03-15- 1983-04-29, 1054
      - 1983-05-03- 1983-06-21, 1055
      - 1983-06-21- 1983-08-23, 1056
      - 1983-08-23- 1983-10-14, 1169
      - 1983-10-14- 1983-12-12, 1170
      - 1983-12-15- 1984-02-03, 1057
      - 1984-02-03- 1984-03-22, 1171
      - 1984-03-22- 1984-04-27, 1172
      - 1984-05-01- 1984-06-14, 1173
      - 1984-06-15- 1984-08-08, 1174
      - 1984-08-08- 1984-10-05, 1175
      - 1984-10-05- 1984-12-04, 1176
      - 1984-12-07- 1985-02-01, 1177
      - 1985-02-01- 1985-03-25, 1178
      - 1985-03-25- 1985-04-29, 1179
      - 1985-05-03- 1985-06-25, 1180
      - 1985-06-26- 1985-09-03, 1181
      - 1985-09-04- 1985-11-13, 1182
      - 1985-11-13- 1986-01-16, 1183
      - 1986-01-16- 1986-02-25, 1184
      - 1986-02-25- 1986-03-26, 1185
      - 1986-03-26- 1986-04-29, 1186
      - 1986-05-02- 1986-06-23, 1187
      - 1986-06-23- 1986-09-04, 1188
      - 1986-09-05- 1986-11-10, 1189
      - 1986-11-11- 1987-01-13, 1190
      - 1987-01-13- 1987-02-24, 1191
      - 1987-02-24- 1987-03-26, 1192
      - 1987-03-26- 1987-04-26, 1058
      - 1987-05-06- 1987-07-15, 1059
      - 1987-07-16- 1987-10-07, 1060
      - 1987-10-07- 1987-12-22, 1061
      - 1987-12-23- 1988-03-07, 1062
      - 1988-03-07- 1988-04-29, 1063
      - 1988-05-02- 1988-06-09, 1193
      - 1988-06-07- 1988-07-12, 1064
      - 1988-07-13- 1988-08-24, 1065
      - 1988-08-25- 1988-10-04, 1066
      - 1988-10-05- 1988-11-16, 1067
      - 1988-11-17- 1988-12-20, 1068
      - 1988-12-02- 1989-02-13, 1069
      - 1989-02-14- 1989-03-03, 1070
      - 1989-03-03- 1989-04-06, 1071
      - 1989-04-06- 1989-04-28, 1072
      - 1989-05-01- 1989-06-14, 1073
      - 1989-06-14- 1989-07-20, 1074
      - 1989-07-20- 1989-09-20, 1075
      - 1989-09-19- 1989-11-21, 1076
      - 1989-11-22- 1990-01-17, 1077
      - 1990-01-17- 1990-02-26, 1078
      - 1990-02-27- 1990-03-23, 1079
      - 1990-03-26- 1990-04-25, 1080
      - 1990-05-02- 1990-06-13, 1081
      - 1990-06-13- 1990-07-23, 1082
      - 1990-07-23- 1990-09-21, 1083
      - 1990-09-24- 1990-11-06, 1084
      - 1990-11-06- 1991-12-18, 1085
      - 1990-12-18- 1991-02-26, 1086
      - 1991-02-26- 1991-04-04, 1087
      - 1991-04-04- 1991-04-26, 1194
      - 1991-05-01- 1991-06-07, 1195
      - 1991-06-10- 1991-07-09, 1196
      - 1991-07-10- 1991-08-23, 1197
      - 1991-08-26- 1991-10-08, 1198
      - 1991-10-08- 1991-11-22, 1199
      - 1991-11-25- 1992-01-08, 1200
      - 1992-01-09- 1992-02-17, 1201
      - 1992-02-17- 1992-02-17, 1202
      - 1992-04-02- 1992-04-28, 1203
- Stukken naar inhoud beschreven, B
  - Organisme, B.1
    - Instelling en ontwikkeling, B.1.1
      - Organisatie, B.1.1.1
        - Artikel met een advies opgesteld door de Nederlandse Federatie voor de handel in Pootaardappelen (NFP), de Nederlandse Kwekersbond en de Vereniging voor de Handel in Landbouw inzake een mogelijke reorganisatie van de NAK in het kader van de Zaaizaad- en Plantgoedwet van 1966, 1967; 386; 1 stuk
        - Samenstelling van de besturen van de gewestelijke keuringsdiensten per december 1969, 1338; 1 stuk
        - Samenstelling van het bestuur van de NAK per 1 mei 1970, 1339; 1 stuk
        - Uitnodigingen en lijst van genodigden, alsmede een verslag van de viering van het 40-jarige bestaan van de NAK, 1972; 1208; 1 omslag
        - Vergaderstukken van de vergaderingen van de Administratie Commissie van de NAK, 1978-1992; div.nrs.; 6 omslagen
          Nota bene: Mat hiaten
          - 1978-05-22- 1978-11-09, 431
          - 1979-06-27- 1980-02-14, 140
          - 1981-07-07- 1982-04-23, 1320
          - 1982-06-30- 1983-03-23, 419
          - 1989-06-19- 1990-03-05, 359
          - 1991-06-04- 1992-03-23, 158
        - Ontwerp van de akte van overdracht van het van de gemeente Ede gekochte terrein aan door de NAK en van de akte van uitgifte in erfpacht en recht van opstal van het terrein gekocht van de gemeente Ede en een van het reeds bij de NAK in eigendom zijnde terrein van de stichting Zaaizaadonderzoek van de NAK, 1989; 1314; 1 omslag
      - Reorganisatie 1993, B.1.1.2
        - Minuten van uitgaande stukken van de Commissie Arbeidsvoorwaarden en Financiën en ingekomen stukken van de Centrale Ondernemingsraad, de vakbonden, de regionale keuringsdiensten en stichtingen van de NAK, alsmede stukken van overleg over de nieuwe functiewaarderingen en salarissystematiek, 1989-1993; 844, 846-847; 3 omslagen
          Nota bene: Stukken anti-chronologisch geordend.
          - 1989-07-18- 1991-08-28, 844
          - 1991-09-13- 1991-11-14, 846
          - 1992-01-15- 1993-04-26, 847
        - Het opstellen van de Concept-regeling functiewaardering door de commissie Arbeidsvoorwaarden en Financiën op basis van de bijgevoegde systematiek en organisatiebeschrijvingen en/of organogrammen van de NAK, de Stichting Proef- en Controlebedrijf van de NAK en de Stichting Zaaizaadonderzoek van de NAK, 1990-07-16- 1990-10-01; 845; 1 omslag
        - In- en uitgaande stukken van de Stichting Keuringsdienst Rivieren-Delta-Nederland en van de NAK inzake de reorganisatie van de NAK naar aanleiding van de geplande fusie, waaronder een verslag van een presentatie door het bureau Twijnstra Gudde, 1991-1993; 352; 1 omslag
        - Correspondentie van de directie van de NAK inzake de organisatie en de reorganisatie van de NAK, 1991-1993; 836, 838-839; 2 omslagen en 1 pak
          - Met de Centrale Ondernemingsraad betreffende de afstemming over de organisatie en reorganisatie van de NAK1991-07-01-1993-03-03, 839
          - Met het dagelijks bestuur van de NAK over de ontwikkeling en reorganisatie van de NAK, voornamelijk over het doelmatigheidsonderzoek en organisatie-advies van Twijnstra-Gudde1991-01-14- 1993-02-10, 838; 1 pak
          - Met de stuurgroep, de projectgroepen en de Centrale Ondernemingsraad inzake de invulling en het verloop van de reorganisatie van de NAK1992-05-20-1993-05-25, 836
        - Rapporten en adviezen van Twijnstra-Gudde over de (re)organisatie van de NAK, alsmede reacties hierop door de stuurgroep, projectgroepen, de Centrale Ondernemingsraad, branche-organisaties en regionale keuringsdiensten, 1991-1993; 841-842; 2 omslagen
          - 1991 okt.- 1992-03-27, 841
          - 1992-03-31- 1993-02-08, 842
        - Rapport 'De NAK in de toekomst. Bestuurlijke en organisatorische vormgeving' opgesteld door Twijstra-Gudde inzake de reorganisatie van de NAK, alsmede reacties, standpunten, commentaar en notulen van overleg tussen de dagelijkse besturen van de regionale keuringsdiensten, 1992; 681; 1 omslag
        - Instellen en samenstellen van een stuurgroep in het kader van de reorganisatie van de NAK, 1992; 334; 1 stuk
        - Ingekomen stukken bij de stuurgroep Reorganisatie, het bestuur en de directie van de centrale NAK van de branche-organisaties, de regionale keuringsdiensten, vakbonden en anderen inzake de geplande reorganisatie, 1992-06-10- 1993-03-08; 837; 1 omslag
        - Notulen en vergaderstukken van de stuurgroep Reorganisatie, alsmede de ledenlijst, 1992-1993; 832-835; 4 omslagen
          - 1992-06-24- 1992-10-06, 832
          - 1992-11-18- 1992-12-01, 833
          - 1992-12-18- 1993-01-12, 834
          - 1993-02-12- 1993-04-23, 835
        - Notulen en vergaderstukken van de 'Projectgroep I' inzake het uitwerken van de bestuurlijke aspecten van de reorganisatie, alsmede de ledenlijst, 1992-1993; 828; 1 pak
        - Notulen en vergaderstukken van de 'Projectgroep II' inzake het uitwerken van de financiële aspecten van de reorganisatie, alsmede de ledenlijst, 1992-1993; 829-830; 2 pakken
          Nota bene: Anti-chronologisch geordend.
          - 1992-09-09- 1992-11-03, 829
          - 1992-11-12- 1993-02-23, 830
        - Notulen en vergaderstukken van de 'Projectgroep III' inzake het uitwerken van de arbeidsvoorwaarden en een sociaal plan naar aanleiding van de reorganisatie, alsmede de ledenlijst, 1992-1993; 831; 1 omslag
        - Persberichten en krantenartikelen inzake de reorganisatie van de NAK, 1992-1993; 843; 1 omslag
        - Afschrift van de Akte van de Juridische Fusie tussen de Stichting NAK, de keuringsdiensten Friesland-Groningen, Noordoost-Nederland, Noordzeepolders, Rivieren-Delta-Nederland, de Stichting Zaaizaadonderzoek van de NAK, de Stichting Proef- en Controlebedrijf van de NAK en de Stichting Keurhof, alsmede stukken betreffende de financiële en juridische fusie, 1992-1993; 840; 1 omslag
        - Rapport van de SDM inzake de reorganisatie van de NAK, 1993; 398; 1 omslag
          Nota bene: "SDM, Partners in Medezeggenschap" is een organisatie adviesbureau en had van de centrale ondernemingsraad (COR) van de NAK de opdracht gekregen de NAK te adviseren in het reorganisatieproces. Het is onbekend waar de afkorting SDM voor staat.
    - Statuten, voorschriften en reglementen, B.1.2
      - Statuten van de Vereniging Nederlandse Algemene Keuringsdienst (NAK) en Pootaardappelenbesluit 1932, 432; 1 stuk
      - Akte van oprichting en statuten van de NAK, alsmede een uittreksel uit de Statuten van de NAK en het Huishoudelijk Reglement van de NAK, 1942; 148; 1 omslag
      - Reglement van de Tuchtrechtcommissies, 1943; 144; 1 omslag
        Nota bene: Bedoeld zijn: de centrale Tuchtcommissie en de gewestelijke Tuchtcommissies
      - Reglement voor de Aangeslotenen alsmede Algemene Voorwaarden betreffende de bewerkingsinrichtingen, opslag- en bewerkingsruimten, 1943; 149; 1 omslag
        Nota bene: De 'Aangeslotenen' zijn de organisaties en individuen die door de aard van hun werk (het telen, vermeerderen, verhandelen of exporteren van zaad- en pootgoed) vallen onder het werkgebied van de NAK en zich hebben aangesloten bij de NAK om door hen te worden vertegenwoordigd.
      - Reglement betreffende het toezicht op de kweek-, beproevings- en vermeerderingsbedrijven en op bedrijven van contracttelers alsmede op de vermeerdering en het in het verkeer brengen van elite en origineel voortkwekingsmateriaal, 1943; 147; 1 omslag
      - Reglement betreffende het toezicht op de bedrijven van bewerkers en handelaren, 1943; 146; 1 omslag
      - Reglement en wijzigingen voor de Raad van Beroep 1943, 1948, 1989; 145; 1 omslag
      - Keuringsreglementen van de NAK, 1954-1969; 130, 602-604; 4 omslagen
        Nota bene: Het keuringsreglement geldt voor de Aangeslotenen van de NAK. Zie voor de definitie van "Aangeslotenen" het "Reglement voor Aangeslotenen"
        - 1954, 1956-1958, 602
        - 1961-1963, 603
        - 1964-1966, 604
        - 1969, 130
      - Reglement voor de erkenning van de NAK-Stamselectiebedrijven, 1958; 612; 1 omslag
      - Reglementen van de Tuchtrechtcommissies, de Aangeslotenen bij de NAK, detailplombering, plombering van voor export bestemd zaaizaad, inzake het toezicht op de bedrijven van bewerkers en handelaren en het toezicht op de kweek-, beproevings- en vermeerderingsbedrijven, alsmede de Algemene Voorwaarden betreffende de vermeerderingsbedrijven en de Regeling voor de aflevering van kleine hoeveelheden zaaizaden, 1960; 613; 1 omslag